【裁判字號】    98,消債更更,33
【裁判日期】    980903
【裁判案由】    更生事件
【裁判全文】
臺灣板橋地方法院民事裁定         98年度消債更更字第33號
聲  請  人  甲○○原名李美蒨.
上列當事人因消費者債務清理事件，聲請更生，本院裁定如下：
    主  文
債務人甲○○自中華民國九十八年九月七日下午四時起開始更生
程序。
本件得由司法事務官進行更生程序。
    理  由
一、按法院開始更生程序之裁定，應載明其年、月、日、時，並
    即時發生效力，消費者債務清理條例第45條第1 項定有明文
    。
二、本件聲請意旨略以：聲請人因有不能清償債務情事，民國95
    年間依「中華民國銀行公會會員辦理消費金融案件無擔保債
    務協商機制」，與最大債權金融機構台新國際商業銀行（下
    稱台新銀行）達成分期還款協議，同意自95年9 月起，分60
    期，利率9.88% ，每月應清償新臺幣（下同）19,039元。惟
    因遭公司祭出無薪假政策，係因不可歸責於己之事由，致履
    行顯有重大困難，爰依法聲請更生等語。
三、經查，聲請人主張之上開事實，業據其提出財產及收入狀況
    說明書、債權人清冊、財政部臺灣省北區國稅局財產歸屬資
    料清單、95暨96年度綜合所得稅各類所得資料清單、財團法
    人金融聯合徵信中心當事人綜合信用報告、戶籍謄本等為證
    。雖聲請人於消費者債務清理條例施行前，曾與各債權人就
    無擔保債權成立協商，約定自95年9 月起，分60期，按月償
    還19,039元，依各債權銀行債權金額比例清償各項債務，至
    全部清償為止，聲請人於97年9 月毀諾等情，業據台新銀行
    向本院陳報明確，有該行98年5 月7 日台新總債務協商部字
    第09800002354 號函在卷可稽。惟本件聲請人95年度之收入
    為364,338 元、96年度之收入為364,947 元，此有上開2 年
    度所得資料清單可憑。聲請人依協商結果每月應繳利率及金
    額即高達9.88% 、19,039元，1 年應繳納之金額為228,468
    元，而聲請人居住於臺北縣，依行政院主計處公佈之98年度
    臺灣省每人每月最低生活費用為10,792元，其於履約期間之
    月收入於依協商履行後，所餘顯不足以維持生活必要支出及
    扶養費用，則聲請人主張因有不可歸責於己之事由，致履行
    原協商條件有重大困難，應堪採信。此外，本件又查無聲請
    人有消費者債務清理條例第6 條第3 項、第8 條或第46條各
    款所定駁回更生聲請之事由存在，是本件更生聲請，應屬有
    據，爰裁定如主文。
四、至於聲請人於更生程序開始後，應另提出足以為債權人會議
    可決或經法院認為公允之更生方案以供採擇，俾免更生程序
    進行至依消費者債務清理條例第61條規定應行清算之程度，
    附此敘明。
中    華    民    國    98    年    9     月    3     日
                    民事第二庭    法  官  鍾啟煌
上為正本係照原本作成
本件不得抗告
本裁定於民國98年9 月7 日下午4 時公告
中    華    民    國    98    年    9     月    3     日
                                  書記官  張國仁


司法院資訊處製作；財團法人民間司法改革基金會備份。
